【裁判字號】    95,財管,12
【裁判日期】    950412
【裁判案由】    指定遺產管理人
【裁判全文】
臺灣桃園地方法院民事裁定              95年度財管字第12號
聲  請  人  甲○○
相  對  人  乙○○（亡）
上列當事人間請求指定遺產管理人事件，本院裁定如下：
    主  文
指定李克欣律師為被繼承人乙○○之遺產管理人。
聲請人應於收受本裁定之日起20日內，將本裁定登載於公報、新
聞紙或其他相類之傳播工具。
如有被繼承人之債權人及受遺贈人，應自本公示催告最後登載公
報、新聞紙或其他相類之傳播工具之日起1年零5日前向聲請人報
明債權及為願受遺贈與否之聲明，如不於上開期間內為報明或聲
明者，僅得就賸餘遺產行使權利。
程序費用由被繼承人乙○○之遺產負擔。
    理  由
一、按先順序繼承人均拋棄其繼承權時，由次順序之繼承人繼承
    ，其次順序繼承人有無不明或第四順序之繼承人均拋棄其繼
    承權者，準用關於無人承認繼承之規定，此民法第1176條第
    6 項所定。又繼承開始時，繼承人有無不明，而無親屬會議
    ，或親屬會議未於民法第1177條所定一個月內選定遺產管理
    人時，利害關係人得聲請法院選任遺產管理人，同法第1178
    條第2項前段亦有明文。
二、本件聲請意旨略以：緣被繼承人乙○○於民國95年01月25日
    死亡，其無民法第1138條所定各順序之法定繼承人，亦無親
    屬會議成員，茲因聲請人為被繼承人乙○○之受遺贈人，今
    為保障聲請人之權益，爰以利害關係人之身分，依非訟事件
    法第149條第1項之規定，請求指定李克欣律師為被繼承人乙
    ○○之遺產管理人等語，並提出代筆遺囑、乙○○戶籍謄本
    等為證。
三、經查聲請人前開主張，業據其提出代筆遺囑原件、被繼承人
    乙○○戶籍謄本等件為憑，並經證人即被繼承人之乾女兒凌
    玲到庭證述被繼承人在台並無親屬存在，被繼承人生前確立
    有遺囑願將全部財產贈與聲請人等情屬實。本件被繼承人既
    無親屬存在，致無親屬會議選任之遺產管理人之可能。準此
    ，堪認被繼承人乙○○所遺財產，現確係處於無人繼承之狀
    態，是以本件確有為被繼承人乙○○所遺財產指定遺產管理
    人之必要。
四、而聲請人聲請本院指定李克欣律師為被繼承人乙○○所遺財
    產之遺產管理人，業經李克欣律師向本院具狀陳明願任本件
    遺產管理人，並公正中立執行職務等語在卷。此外，查無由
    李克欣律師任遺產管理人有何不適當之處，爰依聲請人之聲
    請指定李克欣律師任被繼承人乙○○所遺財產之遺產管理人
    ，而裁定如主文。
五、依非訟事件法第157 條裁定如主文。
中    華    民    國    95    年    4     月    12    日
                            家事法庭  法      官  劉雪惠
上列正本證明與原本無異
如對本裁定抗告須於裁定送達後10日內向本院提出抗告狀，並繳
納抗告裁判費新台幣1,000 元。
中    華    民    國    95    年    4     月    12    日
                                      書  記  官  劉宗源


司法院資訊處製作；財團法人民間司法改革基金會備份。
